# 关于长期股权投资与金融资产分类区别

提问人：小头鱼 时间：2011-06-01 15:39:35
长期股权投资准则核算的四类：子公司、合营公司、联营公司以及公允价值无法取得非以上三类的权益性投资，
如果投资于一家A股上市公司，占其25%，对其有重大影响，似乎是应该按长期股权投资准则核算。 但金融工具确认与计量准则，如果其公允价值可以确定，是以短期交易获利为目的，可以划分为交易性金融资产，或持有意图不明确,但由于公允价值可以确定，也可以划分为可供出售金融资产。
这样看，有点迷惑，对上市公司的权益性投资，由于其公允价值可以确定，是不是就不能按长期股权投资准则核算???
谢谢！

回答人：chenyiwei
要注意考虑的逻辑顺序：首先是看对被投资单位有无控制、共同控制或者重大影响。一旦确定存在控制、共同控制或者重大影响，则就按照长期股权投资准则核算，不再考虑公允价值能否可靠取得。（风险投资机构等准则讲解另有特殊规定的情形除外）